【裁判字號】    90,訴緝,405
【裁判日期】    900928
【裁判案由】    偽造有價證券等
【裁判全文】
臺灣臺中地方法院刑事判決                          九十年度訴緝字第四五號
    公  訴  人  臺灣臺中地方法院檢察署檢察官
    被      告  丙○○
    指定辯護人  本院公設辯護人  甲○○
右列被告因偽造有價證券等案件，經檢察官提起公訴（八十九年度偵字第二０一九三
號、九十年度偵字第七九八號），本院判決如左：
    主  文
丙○○共同意圖供行使之用，而偽造有價證券，處有期徒刑參年貳月。
偽造如附表所示之支票壹張沒收。
    事  實
一、丙○○因何憲昇（先行審結）積欠債務未還，竟與何憲昇共同基於意圖供行使之
    用之犯意聯絡，由丙○○授意何憲昇於民國八十九年九月十日，在臺中市○○路
    某處，在支票發票人為乙○○，付款人第七商業銀行國光分行帳號四七一一三號
    、支票號碼為ＳＦ0000000號之支票（下稱系爭支票，係乙○○於八十九
    年八月二日，在臺中市○區○○○路八十一號前失竊，並由何憲昇單獨基於故買
    贓物之犯意，於八十九年九月間某日，透過報紙分類廣告，在臺中市中山醫院附
    近，以新臺幣（下同）二千元之代價，向自稱「周先生」者購買，且購買時已填
    妥發票日期為八十九年九月二十五日，並事先蓋好偽造之印章，俗稱芭樂票）上
    偽填票面金額為三十萬元，而偽造乙○○之支票乙紙，並於同日，由何憲昇在臺
    中市○○路南門橋旁交付予丙○○而行使之，供為抵償何憲昇積欠丙○○債務之
    用，再由丙○○於同日在臺中縣東區○○路「阿秋海產店」前，將該支票交予不
    知情之劉金鳳而行使之，復由劉金鳳於同年九月中旬某日，在該支票上背書後，
    在臺中市○○區○○路二段中興巷六十三號交予不知情之賴明煌，再由賴明煌於
    同年九月中旬某日，在臺中市○○路○段一六七號「開喜園健康美容廣場」，將
    該支票交予楊明珠，嗣經楊明珠委由不知情之洪秀麗於八十九年九月二十五日至
    聯信商業銀行公益分行提示遭退票後，始循線發現該支票遭偽造、行使之情形。
二、案經臺中市警察局第二分局報請臺灣臺中地方法院檢察署檢察官偵查起訴。
    理  由
一、訊據被告丙○○於本院審理中矢口否認上開偽造有價證券之犯行，辯稱：因何憲
    昇欠我十幾萬元未還，我有跟他說只要開一張三十萬元的支票給我抵債就可以了
    ，所以他就交這張支票給我，我不知道他用別人名義偽造云云。經查，右揭犯罪
    事實，業據被告於偵查中供稱：偽造系爭支票是我與何憲昇共同商量的，本來想
    在支票到期日前再去抽出，金額三十萬元是我要何憲昇填上去的，因我要用來交
    給劉金鳳等語（見八十九年度偵字第二０一三九號偵查卷第二十一頁），而同案
    被告何憲昇於偵查及本院審理中亦供稱：因我欠丙○○錢，所以她叫我偽造三十
    萬元這張支票，她也知道這張支票是我偽造，是我們共同偽造的等語（見本院九
    十年七月三日審判筆錄），另系爭支票確係被害人乙○○所失竊，且偽造後由被
    告轉交予劉金鳳等人持有等情，業據被害人乙○○於警訊中指述及證人劉金鳳、
    賴明煌、楊明珠、洪秀麗等人分別於警訊及偵查中證述明確，復有系爭支票、遺
    失票據申報單副本、退票理由單等影本附卷可稽，是上開支票確係被害人乙○○
    所失竊而遭被告何憲昇向自稱「周先生」之人所購買無訛，復參以被告若僅單純
    因何憲昇欠伊十幾萬元之債務而要求何憲昇交付支票抵債，衡諸常理，其取得之
    支票應僅十數萬元之金額，而系爭支票上之面額為三十萬元，且被告於本院審理
    中亦不否認係伊叫何憲昇填載上去的，足見系爭支票上之金額係被告與何憲昇共
    同偽造至明，被告丙○○事後翻異前供，所辯顯係卸責之詞，洵無足採。本件事
    證明確，被告犯行洵堪認定。
二、核被告所為，係犯刑法第二百零一條第一項之意圖供行使之用，而偽造有價證券
    罪。被告與同案被告何憲昇就上開犯行，彼此互有犯意聯絡及行為之分擔，為共
    同正犯。其偽造有價證券後，進而行使，該行使行為應為偽造有價證券行為所吸
    收，不另論罪。又被告行使偽造有價證券，當然包含詐欺性質，亦不另論詐欺取
    財罪，附此敘明。爰審酌被告犯罪之動機、目的、手段、品行，本件犯罪之情節
    係以行使偽造有價證券等方式，行詐騙之實，破壞社會經濟秩序及善良風氣，其
    偽造支票之張數、金額、犯罪所生之損害，及犯後之態度等一切情狀，量處如主
    文所示之刑，以示懲儆。如附表所示偽造之支票，不問屬於犯人與否，應依刑法
    第二百零五條之規定諭知沒收。
三、公訴意旨另以：被告與何憲昇就向不詳姓名自稱「周先生」之人所購買之支票有
    犯意聯絡，而認被告另涉犯刑法第三百四十九條第二項之故買贓物罪云云；惟查
    ，被告於本院審理中否認此部分之犯行，且同案被告何憲昇於本院審理中亦供述
    該支票係其自己單獨購買，復查無其他積極證據足以證明被告就同案被告何憲昇
    所購買之上開支票有犯意聯絡，是難認被告有故買贓物之犯行，此部分本應為無
    罪諭知，惟公訴人認被告此部分與右揭論罪科刑部分有牽連犯之裁判上一罪關係
    ，爰不另為無罪之諭知，併此敘明。
據上論斷，應依刑事訴訟法第二百九十九條第一項前段，刑法第二十八條、第二百零
一條第一項、第二百零五條，罰金罰鍰提高標準條例第一條前段，判決如主文。
本案經檢察官鄒千芝到庭執行職務
中      華      民      國        九十      年      九    月    二十八  日
                                    臺灣臺中地方法院刑事第四庭
                                        法  官  卓  進  仕
右正本證明與原本無異。
如不服本判決，應於判決送達後十日內向本院提出上訴狀，上訴於臺灣高等法院臺中
分院（須附繕本）。
                                        書記官
中      華      民      國        九十      年      九    月    二十八  日
附錄本判決論罪科刑之法條：
刑法第二百零一條第一項
意圖供行使之用，而偽造、變造公債票、公司股票或其他有價證券者，處三年以上十
年以下有期徒刑，得併科三千元以下罰金。
附表：
┌────┬─────────┬────┬────────┬───┐
│付 款 人│票              號│發票日期│面            額│被害人│
│        │                  │(年月日)│  (新  台  幣)  │      │
├────┼─────────┼────┼────────┼───┤
│第七商業│                  │八十九年│三十萬元        │乙○○│
│銀行國光│ＳＦ0000000│九月二十│                │      │
│分行    │                  │五日    │                │      │
└────┴─────────┴────┴────────┴───┘


司法院資訊處製作；財團法人民間司法改革基金會備份。
